【裁判字號】    90,小上,70
【裁判日期】    900911
【裁判案由】    給付清運費
【裁判全文】
臺灣板橋地方法院民事裁定  九十年度小上字第七○號
    上  訴  人  甲○○
    訴訟代理人  寶珍
    法定代理人  賴恒志
右當事人間請求給付清運費事件，上訴人對於中華民國九十年三月十二日本院板橋簡
易庭九十年度板小字第二六六號第一審判決提起上訴，本院裁定如左：
    主      文
上訴駁回。
第二審訴訟費用由上訴人負擔。
    理      由
一、按對於小額程序之第一審裁判之上訴，非以其違背法令為理由，不得為之，民事
    訴訟法第四百三十六條之二十四第二項定有明文。所謂判決違背法令係指判決不
    適用法規或適用不當者而言。且依同法第四百三十六條之二十五規定，上訴狀內
    應記載上訴理由，並表明原判決所違背之法令及其具體內容，以及依訴訟資料可
    認為原判決有違背法令之具體事實，上訴狀或理由書如未依此項方法表明者，即
    難認為已對小額訴訟第一審判決之違背法令有具體之指摘，又上訴理由如僅引用
    原審判決時之攻擊防禦方法作為上訴理由，應認為未對原審判決有何具體之指摘
    ，不得謂已合法表明上訴理由，其上訴均難認為合法。依民事訴訟法第四百三十
    六條之三十二第二項準用同法第四百四十四條第一項前段及第四百七十一條第一
    項規定，上訴人如未於提起上訴後二十日內，補正合法之上訴理由書，第二審法
    院毋庸令其補正，即應以裁定駁回之。
二、本件上訴人就本院板橋簡易庭九十年度板小字第二六六號第一審小額訴訟程序之
    原審判決，固於法定期間內提起上訴，並提出上訴狀，惟依其上訴理由，無非以
    ：被上訴人於清運頂樓違建拆除後之垃圾時，擅將排水管線架高，並破壞靠近管
    線之水泥地面，清運後亦未再做防水處理，致雨水滲漏至上訴人建物之天花板，
    污損天花板、牆壁及木質地板，修復費用共計七萬五千元。原審以上訴人未備照
    片及舉證證明該部分損壞係因被上訴人僱工清運過程所造成為由，駁回上訴人之
    請求，特此補正修繕建物施工前現場照片為證，以主張抵銷抗辯等語。核其上訴
    理由，並未具體指出原審判決有如何違背法令情事，更未指明原審判決所違反之
    法令條項或其內容以及依訴訟資料有何判決違背法令之具體事實，參諸前開說明
    ，自不得謂已合法表明上訴理由，上訴人又未於上訴後二十日內補正合法之上訴
    理由書，從而，本件上訴，顯難認為合法，應予駁回。
三、依民事訴訟法第四百三十六條之三十二第二項、第四百四十四條第一項前段、第
    四百七十一條第一項、第九十五條、第七十八條，裁定如主文。
中      華      民      國    九十    年      九      月      十一    日
                                  臺灣板橋地方法院民事第一庭
~B審判長法      官  許瑞助
~B      法      官  許瑞東
~B      法      官  張紫能
右為正本係照原本作成
不得抗告
中      華      民      國    九十    年      九      月       十三    日
~B      法院書記官  黃美雲


司法院資訊處製作；財團法人民間司法改革基金會備份。
